【裁判字號】    89,易,1343
【裁判日期】    891019
【裁判案由】    傷害等
【裁判全文】
臺灣臺北地方法院刑事判決                        八十九年度易字第一三四三號
    公  訴  人  臺灣臺北地方法院檢察署檢察官
    被      告  乙○○
右列被告因傷害案件，經檢察官提起公訴（八十九年度偵字第五四七○號），本院判
決如左：
    主  文
乙○○連續傷害人之身體，處有期徒刑陸月，如易科罰金，以參佰元折算壹日。
    事  實
一、乙○○於民國（下同）八十九年二月三日十二時三十分許，駕駛向徐衛權借用（
    所有人為徐愛玲）ＤＬ－四○一三號自用小客車，沿台北市○○街往汀州路方向
    行駛，途經汀州路三段、思源街口時，因不願停車等候紅燈，遂駕車跨越道路中
    心線逆向闖越，適戊○○駕駛ＢＢＥ－八六一號重型機車自汀州路三段左轉思源
    街，雙方均緊急煞停，未釀事端，戊○○因對方闖紅燈，故看了乙○○一眼後，
    繼續往永福橋方向騎去。詎乙○○不思自己違規，竟驅車追趕，在永福橋頭駕車
    逼近戊○○，使其因而擦撞行人丁○○（未據告訴），而乙○○更搖下車窗對戊○○恫嚇稱：「你給我下車，不然撞死你」，致使戊○○心生畏懼，足生損害於
    其安全。乙○○續以自用小客車堵住戊○○去處，逼使戊○○停車，未待其放下
    機車腳架，即基於傷害之犯意，衝上前施以拳腳毆打戊○○頭、頸部，致其人車
    均倒地，受有雙側頸部擦傷二Ⅹ零點五公分、後頸部鈍挫傷併壓痛之傷害。乙○○毆打戊○○後，恨意猶未消，基於同前傷害之概括犯意，在永福橋上將自用小
    客車一百八十度調頭，並倒車調整車頭對準正在扶起機車緩慢站立之戊○○，於
    距離約二公尺處，加油衝撞戊○○，造成戊○○再度人車倒地，受有左膝挫擦傷
    五Ⅹ五公分之傷害。乙○○撞倒戊○○後，又搖下車窗，向戊○○示威的叫喊「
    你知不知道我是誰？」始揚長而去。
二、案經被害人戊○○訴由台北市政府警察局中正第二分局移送臺灣臺北地方法院檢
    察署檢察官偵查起訴。
    理  由
一、訊據被告戊○○固坦承有駕車逼停告訴人，並下車毆打告訴人，及上車後又調頭
    撞及告訴人之事實不諱，但矢口否認有恐嚇犯行，並辯稱調轉車頭是不小心撞到
    告訴人云云，經查：（一）右揭事實，業據告訴人戊○○指訴綦詳，核與現場目
    擊證人丁○○、丙○○、甲○○結證證述之情節相符，並有診斷證明書附卷可稽
    。（二）前開恐嚇犯行，已據告訴人指訴不移，參以被告為逼使告訴人停車而出
    言恐嚇，應與常情無違，佐以告訴人因心生畏懼而停車，告訴人指訴被告出言恐
    嚇，應可採信；次查，依據證人丙○○、丁○○分別於警訊及偵查時均證稱：自
    小客車駕駛將自小客車一百八十度迴轉後有調整車頭，車輛有倒車及對準機車衝
    撞等情，參以被告調轉車頭後，如無傷害之意，於距離二公尺之範圍，應可閃避
    正在扶起機車之告訴人，卻倒退調整車頭對準告訴人，被告所辯不小心撞到告訴
    人云云，顯無足取，被告犯行堪以認定，應予依法論科。
二、核被告所為，係犯刑法第二百七十七條第一項之傷害罪、第三百零五條之恐嚇危
    害安全罪。被告前後二次傷害行為，時間緊接，犯罪構成要件相同，顯係基於概
    括犯意反覆為之，為連續犯，應加重其刑。另被告所犯前開恐嚇與傷害罪間，有
    方法與結果之牽連關係，應從傷害罪處斷。爰審酌被告之品行、年輕氣盛，動輒
    以暴力凌人，且於通衢大道公然為之，惡性非輕，公訴人雖具體求刑量處有期徒
    刑八月，惟姑念被告年輕失慮，並審酌告訴人傷害程度，尚未與被害人和解賠償
    被害人損害及於本院審理時已知悔改之態度等一切情狀，量處如主文所示之刑，
    並諭知易科罰金之折算標準，以示懲儆。
據上論斷，應依刑事訴訟法第二百九十九條第一項前段，刑法第五十六條、第二百七
十七條第一項、第三百零五條、第五十五條、第四十一條，罰金罰鍰提高標準條例第
一條前段、第二條，判決如主文。
本案經檢察官汪南均到庭執行職務
中      華      民      國      八十九      年      十    月    十九    日
                                      臺灣臺北地方法院刑事第三庭
                                          法  官  吳  淑  惠
右正本證明與原本無異
如不服本判決應於送達後十日內向本院提出上訴狀
                                          書記官  林  淑  卿
中      華      民      國      八十九      年      十    月    十九    日
附錄本案論罪科刑法條全文
刑法第二百七十七條第一項：傷害人之身體或健康者，處三年以下有期徒刑、拘役或
                          一仟元以下罰金。


司法院資訊處製作；財團法人民間司法改革基金會備份。
